【裁判字號】    97,小上,18
【裁判日期】    980203
【裁判案由】    給付分期買賣價金
【裁判全文】
臺灣新竹地方法院民事裁定              97年度小上字第18號
上  訴  人  甲○○
被上訴人    誠信資融股份有限公司
法定代理人  乙○○
上列當事人間請求給付分期買賣價金事件，上訴人對於民國97年
5月30日本院竹東簡易庭97年度竹東小字第148號小額訴訟事件第
一審判決不服提起上訴，本院裁定如下：
    主  文
上訴駁回。
第二審訴訟費用新臺幣壹仟伍佰元由上訴人負擔。
    事  實
一、按對於小額程序之第一審裁判，得上訴或抗告於管轄之地方
    法院，其審判以合議行之。又對於小額程序第一審裁判之上
    訴或抗告，非以其違背法令為理由，不得為之，民事訴訟法
    第436條之24第2項定有明文。復按，所謂「判決違背法令」
    ，依同法第436條之32第2項準用同法第468條、第469條第1
    款至第5款之規定，乃指「判決不適用法規或適用不當」或
    「判決有同法第469條第1款至第5款情形之一」者而言。再
    依同法第436條之25之規定，上訴狀內應記載上訴理由，表
    明下列各款事項：(一)、原判決所違背之法令及其具體內容；
    (二)、依訴訟資料可認為原判決有違背法令之具體事實。故提
    起小額程序第二審上訴，倘以原判決有不適用法規或適用法
    規不當為其上訴理由，其上訴狀或理由書應有具體之指摘，
    並揭示該法規之條項或其內容，若係成文法以外之法則，應
    揭示該法則之旨趣，倘為司法院解釋或最高法院之判例，則
    應揭示該判解之字號或其內容；倘以原判決有同法第469條
    所列第1款至第5款情形之一（亦即：判決法院之組織不合法
    、依法律或裁判應迴避之推事參與裁判、法院於權限之有無
    辨別不當或違背專屬管轄之規定、當事人於訴訟未經合法代
    理、違背言詞辯論公開之規定）者，為其上訴理由，則其上
    訴狀或理由書，應揭示合於該款之事實；上訴狀或理由書如
    未依此項方法表明，即難認為已對第一審判決之違背法令有
    具體指摘，其上訴自難認為合法，有最高法院71年台上字第
    314號判例可資參照。
二、本件上訴人對原審小額訴訟之第一審判決提起上訴，核其上
    訴理由，係以：按債務人於受通知時，所得對抗讓與人之事
    由，皆得以之對抗受讓人，民法第299條（上訴人誤繕為第
    399條）第1項定有明文。上訴人主張其所購買草莓資訊股份
    有限公司（下稱草莓公司）之商品有瑕疵，並向草莓公司解
    除契約，嗣草莓公司將對上訴人之債權讓與被上訴人，依上
    條文，上訴人自可以對抗讓與人草莓公司之事由，對抗受讓
    人即被上訴人。惟原判決竟稱上訴人僅能向草莓公司主張權
    利，「關於商品之瑕疵，仍應由草莓公司負擔」，原判決不
    適用法規，違背法令，為此聲明：(一)、原判決廢棄。(二)、被
    上訴人在第一審之訴駁回或發回更審。(三)、第一、二審訴訟
    費用均由被上訴人負擔等語。
三、經查，本件上訴人對於小額程序之第一審判決提起第二審上
    訴，主張得以對抗讓與人草莓公司之事由，對抗受讓人即被
    上訴人云云，僅就原判決所認定之事實為再次之陳述，核其
    上訴意旨，係對原審判決有關取捨證據、認定事實之職權行
    使而為指摘，並未具體說明原判決有何不適用法規，或適用
    法規不當之情形，並揭示該法規之條項或其內容，及合於民
    事訴訟法第469條所列各款之事實，難認對該判決之如何違
    背法令已有具體指摘，揆諸首揭法條意旨，上訴人提起本件
    上訴，自難認為合法，爰予以駁回，併將本件訴訟費用計算
    如主文第2項所示。
四、據上論結，依民事訴訟法第436條之32第2項、第444條第1項
    、第95條、第78條、第436條之19第1項，裁定如主文。
中    華    民    國    98    年    2    月    3      日
                  民事第一庭  審判長法  官  王銘勇
                                    法  官  方鴻愷
                                    法  官  林昌義
以上正本係照原本做成。
本裁定不得抗告。
中    華    民    國    98    年    2    月    3      日
                                    書記官  馮玉玲


司法院資訊處製作；財團法人民間司法改革基金會備份。
